【裁判字號】    98,簡上,140
【裁判日期】    980709
【裁判案由】    傷害
【裁判全文】
臺灣桃園地方法院刑事判決             98年度簡上字第140號
上  訴  人
即  被  告  丙○○
選任辯護人  王道元律師
            邱奕澄律師
上列上訴人即被告因傷害案件，不服本院於民國97年12月22日所
為之九十七年度桃簡字第三二三七號第一審刑事簡易判決（聲請
簡易判決處刑案號：九十七年度偵字第一六六六○號），提起上
訴，本院管轄第二審合議庭判決如下：
    主  文
上訴駁回。
丙○○緩刑貳年。
    事  實
一、丙○○於民國94年10月6 日向甲○○承租其位在桃園縣桃園
    市○○路1362號之房屋經營小吃店，甲○○與其配偶乙○○
    於96年10月24日至上址向丙○○收取租金時，丙○○因細故
    與乙○○發生爭執，竟基於傷害之犯意，徒手毆打乙○○，
    致乙○○受有頭皮、顏面、雙臂、胸部、右側膝蓋挫傷併擦
    傷等傷害。
二、案經乙○○訴請臺灣桃園地方法院檢察署檢察官偵查後聲請
    簡易判決處刑。
    理  由
一、按被告以外之人於審判外之言詞或書面陳述，除法律有規定
    者外，不得作為證據。被告以外之人於審判外之陳述，雖不
    符刑事訴訟法第一百五十九條之一至第一百五十九條之四之
    規定，而經當事人於審判程序同意作為證據，法院審酌該言
    詞陳述或書面陳述作成時之情況，認為適當者，亦得為證據
    ；當事人、代理人或辯護人於法院調查證據時，知有刑事訴
    訟法第一百五十九條第一項不得為證據之情形，而未於言詞
    辯論終結前聲明異議者，視為有前項之同意，刑事訴訟法第
    一百五十九條第一項、第一百五十九條之五分別定有明文。
    又刑事訴訟法第一百五十九條第一項立法意旨，乃在於確保
    被告之反對詰問權。同法第一百五十九條之五規定之立法意
    旨，則在於確認當事人對於傳聞證據有處分權，得捨棄反對
    詰問之權利，同意傳聞證據可作為證據。惟因刑事訴訟制度
    尚非採澈底之當事人進行主義，乃又限制以法院認為適當者
    ，始得為證據。因此，當事人同意或依法視為同意某項傳聞
    證據作為證據使用者，實質上即表示有反對詰問權之當事人
    已捨棄其權利，如法院認為適當者，不論該傳聞證據是否具
    備刑事訴訟法第一百五十九條之一至第一百五十九條之四所
    定情形，均容許作為證據（最高法院九十七年度台上字第六
    一六二號判決要旨參照）。經查，對公訴人提出之供述證據
    ，被告丙○○及辯護人均同意有證據能力（見本院卷第68頁
    ），且本院審酌上開證據資料製作時之情況，尚無違法不當
    及證明力明顯過低之瑕疵，亦認為以之作為證據應屬適當，
    揆諸前開規定及說明，認前揭證據資料均有證據能力。至其
    餘非供述證據，本院查無有何違反法定程序取得之情形，應
    認有證據能力。
二、上開事實業據被告丙○○於本院審理時坦承不諱，並有告訴
    人即證人乙○○、證人即告訴人之配偶甲○○於警詢及偵查
    中經具結之證述、證人即被告員工黃塏森與陳鈞濠、證人即
    當日受理告訴人傷害案件之員警賴進吉於偵查中結證綦詳，
    ，且有敏盛綜合醫院診斷證明書在卷可考，足徵被告之自白
    與事實相符，本件事證已經明確，被告之犯行堪予認定，應
    依法論科。
三、核被告丙○○所為，係犯刑法第二百七十七條第一項之普通
    傷害罪。原審以被告罪證明確，適用刑法第二百七十七條第
    一項、第四十一條第一項前段，刑法施行法第一條之一第一
    項、第二項前段之規定，及審酌被告僅因房屋租賃糾紛即徒
    手毆打告訴人乙○○，致告訴人受有頭皮、顏面、雙臂、胸
    部、右側膝蓋挫傷併擦傷等傷害，惡性不輕，兼衡被告之品
    性、智識程度、犯罪動機、目的、手段及其素行等一切情狀
    ，量處被告拘役五十日，並諭知易科罰金以新臺幣一千元折
    算一日，核其認事用法均無不合，量刑亦無不當，本件被告
    上訴意旨以其已與告訴人達成和解為由，指摘原判決不當，
    求予撤銷改判，核無理由，應予駁回。
四、末查，被告前未曾受有期徒刑以上刑之宣告，有臺灣高等法
    院被告前案紀錄表在卷可憑，其因一時失慮，致罹刑典，且
    業與被害人乙○○達成和解並賠償其損害，有和解協議書附
    卷供參（見本院卷第47頁），足認其經此刑之宣告後，應能
    知所警惕，而無再犯之虞，本院認其所受刑之宣告，以暫不
    執行為適當，併予宣告緩刑二年，以啟自新。
據上論斷，應依刑事訴訟法第四百五十五條之一第一項、第三項
、第三百六十八條，刑法第七十四條第一項第一款，判決如主文
。
本案經檢察官周芝君到庭執行職務。
中    華    民    國    98    年    7     月    9     日
                  刑事第十二庭審判長法  官  魏于傑
                                    法  官  羅國鴻
                                    法  官  李文娟
以上正本證明與原本無異。
本件不得上訴。
                                    書記官  蕭秀蓉
中    華    民    國    98    年    7     月    10    日
附錄本案論罪科刑法條全文：
刑法第二百七十七條第一項


司法院資訊處製作；財團法人民間司法改革基金會備份。
